【裁判字號】    98,裁,2447
【裁判日期】    981022
【裁判案由】    重測
【裁判全文】
最  高  行  政  法  院  裁  定
                                      98年度裁字第2447號
上  訴  人  甲○○
被 上訴 人  屏東縣政府
代  表  人  乙○○
參  加  人  庚○○
            巳○○
            卯○○
            午○○
            未○○
            申○○
            壬○○
            癸○○
            子○○
            寅○○
            辛○○
            丁○○
            戊○○
            己○○
            辰○○
            丑○○
            丙○○
參  加  人  屏東縣潮州鎮公所
代  表  人  李光明
上列當事人間重測事件，上訴人對於中華民國96年11月7日高雄
高等行政法院95年度訴更一字第25號判決，提起上訴，本院裁定
如下：
    主  文
上訴駁回。
上訴審訴訟費用由上訴人負擔。
    理  由
一、按對於高等行政法院判決之上訴，非以其違背法令為理由，
    不得為之，行政訴訟法第242條定有明文。是對於高等行政
    法院判決上訴，非主張該判決違背法令以為上訴理由，即屬
    不應准許，自應認為不合法而駁回之。
二、上訴人所有坐落屏東縣潮州鎮○○○段第319之9、319之24
    地號2筆土地，面積分別為0.0346公頃及0.0007公頃（重測
    後為榮田段第1225、1224地號，面積分別為0.032928公頃及
    0.000243公頃，下稱系爭土地），係屬被上訴人民國88年度
    地籍圖重測區，因重測結果致系爭2筆土地之面積短少，上
    訴人乃於重測結果公告期間內88年4月29日提出異議，並於
    88年6月10日申請複丈，同年月28日複丈時上訴人要求依舊
    地籍圖套圖辦理複丈，惟複丈人員認應依行為時土地法第46
    條之1至第46條之3執行要點第21點「重測異議複丈案件，應
    依地籍調查表所載界址辦理複丈，不得依舊地籍圖辦理」之
    規定辦理，上訴人不滿，乃當場撤回複丈申請。嗣上訴人又
    於93年3月19日向被上訴人申請依內政部土地測量局（下稱
    土地測量局）檢測、套圖及訂界成果，按行為時地籍測量實
    施規則第232條第2項規定逕行更正前述地籍圖重測結果，經
    被上訴人以93年3月25日屏府地測字第0930054415號函予以
    否准。上訴人不服，循序提起行政訴訟，前經本院95年度判
    字第1425號判決廢棄原審法院93年度訴字第578號判決，並
    發回原審法院。原審法院重新審理後，以95年度訴更一字第
    25號判決（下稱原判決）駁回上訴人之起訴。
三、上訴人對於高等行政法院判決上訴，主張：被上訴人身為本
    案監督機關，對授權之屏東縣潮州地政事務與上訴人協調決
    定系爭土地與榮田段1209號之界址線，不得以蔡譜陸（即被
    法院拍賣前之所有權人，下稱蔡君）同意重新認界，即認定
    原重測界址線錯誤，報請土地測量局辦理更正；丙○○（即
    向法院承買人，下稱卓君）不配合重新認界，即認定該界址
    線「難謂不當」。同一筆土地重測結果錯誤與否，僅憑蔡、
    卓君是否願意配合重新認界而定，顯然無事實與法令依據，
    其作為不但已逾越監督職權，且違反行政程序法第8條規定
    之誠信原則。被上訴人如認定協調成果因卓君不配合難以執
    行，應依法函告授權屏東縣潮州地政事務所通知上訴人與卓
    君重新協調，如協調不成，再依內政部74年9月9日台內地字
    第340883號函釋撤銷相關土地重測結果，重新辦理地籍圖重
    測，或依行為時地籍測量實施規則第232條第2項規定予以辦
    理更正，以茲適法等語。惟核其上訴理由，僅一再陳述系爭
    土地經重測時，因技術性錯誤致面積減少，被上訴人及其他
    參與機關有所疏失之情事，並未具體說明原判決究竟違背何
    項法令條款。依首開規定及說明，應認其上訴為不合法。
四、據上論結，本件上訴為不合法。依行政訴訟法第249條第1項
    前段、第104條、民事訴訟法第95條、第78條，裁定如主文
    。
中    華    民    國    98    年    10    月    22    日
                    最高行政法院第二庭
                        審判長法官  鍾  耀  光
                              法官  廖  宏  明
                              法官  張  瓊  文
                              法官  黃  淑  玲
                              法官  鄭  小  康
以  上  正  本  證  明  與  原  本  無  異
中    華    民    國    98    年    10    月    22    日
                              書記官  王  史  民


司法院資訊處製作；財團法人民間司法改革基金會備份。
